【裁判字號】    91,簡,480
【裁判日期】    920213
【裁判案由】    營利事業所得稅
【裁判全文】
高雄高等行政法院裁定                              九十一年度簡字第四八○號
      原      告  甲○○
      被      告  財政部高雄市國稅局
      代  表  人  乙○○  局長
右當事人間因營利事業所得稅事件，原告不服財政部中華民國九十一年十月十八日台
財訴字第○九一○○四○四八一號訴願決定，提起行政訴訟。本院裁定如左：
    主  文
原告之訴駁回。
訴訟費用由原告負擔。
    理  由
一、按起訴不備其他要件者，行政法院應以裁定駁回之，行政訴訟法第一百零七條第
    一項第十款後段定有明文；又納稅義務人對於核定稅捐之處分如有不服，依核定
    稅額通知書所載有應納稅額或應補徵稅額者，應於繳款書送達後，於繳納期間屆
    滿翌日起算三十日內，依規定格式，明理由，連同證明文件，申請復查。為稅
    捐稽徵法第三十五條第一項第一款所明定。
二、經查，本件原告民國（下同）八十四年度營利事業所得稅結算申報，經被告初查
    核定其八十四年度小規模營利事業所得額為新台幣（下同）二十九萬元，應補稅
    額七萬元，並開具繳納期間自八十四年十二月十六日起至八十四年十二月二十五
    日止之八十四年度小規模營利事業所得稅核定稅額繳款書，通知原告繳納，該繳
    款書並於八十四年十二月十三日由原告之母代收等情，有八十四年度小規模營利
    事業所得稅核定通知書、徵銷明細檔查詢資料及送達繳款書之郵局收件回執（均
    影本）附訴願卷可稽。故原告如對該營利事業所得稅之核定處分不服，即應依前
    述稅捐稽徵法第三十五條第一項第一款規定，於繳納期間屆滿翌日起算三十日內
    申請復查。而原告係至九十一年三月十八日始具狀向被告申請復查，有復查申請
    書附原處分卷可按，是原告復查之申請顯已逾期；原告復查之申請既已逾法定不
    變期間，原處分即屬確定，故復查及訴願決定遞從程序上予以予駁回，均無不合
    ；原告復對之提起本件行政訴訟，求為撤銷，顯非合法，應予駁回。
三、原告本件訴訟既因不備起訴要件而不合法，故原告提起本件訴訟所為實體方面之
    爭執，本院即無再予審究之必要，併予敘明。
四、依行政訴訟法第一百零七條第一項第十款、第一百零四條、民事訴訟法第九十五
    條、第七十八條，裁定如主文。
中      華      民      國    九十二    年      二      月      十三    日
                              高雄高等行政法院第一庭
                                          法      官  楊惠欽
右為正本係照原本作成。
如不服本裁定，應於送達後十日內，向本院提出抗告狀並表明抗告理由，如於本裁定
宣示後送達前提起抗告者，應於裁定送達後十日內補提抗告理由書（須按他造當事人
人數附繕本）。
提起抗告應繳納送達用雙掛號郵票六份（每份三十四元）。
中      華      民      國    九十二    年      二      月      十三    日
                                          法院書記官  藍亮仁
附註：
行政訴訟法第二百三十五條（第一項、第二項）：
對於適用簡易程序之裁判提起上訴或抗告，須經最高行政法院之許可。
前項許可，以訴訟事件所涉及之法律見解具有原則性者為限。


司法院資訊處製作；財團法人民間司法改革基金會備份。
